Minutes et répertoires du notaire François Paul HUILLIER, 15 décembre 1831 - 24 mars 1863 (étude VI)
Archives nationales
- Répertoire(s) de François Paul HUILLIER, 16 février 1831 - 22 mai 1868; MC/RE/VI/27 - MC/RE/VI/30
  - Répertoire. 1850, 24 octobre - 1860, 19 mars, 24 octobre 1850 - 19 mars 1860; MC/RE/VI/29
    - Quittance, acompte sur paiement de maison, 4000 f, Maisons-Laffitte (Yvelines)., 9 mai 1851
      Domicile: Paris (Paris) rue du Faubourg-du-Temple.
      Nom, qualité: (M.) Huet, Prosper Francois.
      Domicile: Paris (Paris) rue Madame, 26.
      Nom, qualité: (Mme ou Mlle) Huet, Claire Emma.
    - Quittance, paiement de maison, 106866 f, Paris (Paris) rue de Provence, 40., 9 mai 1851
    - Quittance, créance, 4400 f., 13 mai 1851
      Nom, qualité: (M.) Langlois, Ulysse Firmin.
      Domicile: Paris (Paris) rue de Fleurus, 5.
    - Quittance, créance, 8000 f., 15 mai 1851
      Nom, qualité: (M.) Paillart, Cyr Charles Bernard.
      Domicile: Paris (Paris) rue Basse-du-Rempart, 54.
      Nom, qualité: (M.) Burtin, Jean.
      Or celle-ci est rattachée matériellement à un autre acte conservé dans les minutes de ce même notaire pour la période de juin 1850 (la date exacte de l'autre acte est mentionnée dans la colonne 'minutes' du répertoire du notaire).
    - Quittance., 16 mai 1851
      Domicile: Paris (Paris) rue Greneta, 6.
      Domicile: Paris (Paris) boulevard Poissonniere, 4
    - Succession, dépôt de pieces., 16 mai 1851
      Or celle-ci est rattachée matériellement à un autre acte conservé dans les minutes de ce même notaire pour la période de mai 1851 (la date exacte de l'autre acte est mentionnée dans la colonne 'minutes' du répertoire du notaire).
    - Prorogation, delai de reglement de dette., 19 mai 1851
      Nom, qualité: (Mme ou Mlle) Caceres de, Maria-Del-Amparo.
      Nom, qualité: (M.) Garcia Y Enriquez de Cueto, Leopoldo Augusto Luciano Maria.
      Nom, qualité: (Mme ou Mlle) Pothier, Adele.
      Nom, qualité: (M.) Audeville D', Simeon Narcisse
    - Quittance, paiement de terrain, 5000 f, Paris (Paris) rue Fontaine-St-Georges X rue de l'Acqueduc., 20 mai 1851
      Domicile: Paris (Paris) rue Notre-Dame-de-Nazareth.
      Nom, qualité: (M.) Cruchet, Michel Victor.
      Domicile: Paris (Paris) rue Notre-Dame-de-Lorette
      Or celle-ci est rattachée matériellement à un autre acte conservé dans les minutes de ce même notaire pour la période de octobre 1846 (la date exacte de l'autre acte est mentionnée dans la colonne 'minutes' du répertoire du notaire).
    - Decharge, somme, 15455 f., 23 mai 1851
      Nom, qualité: (M.) Tiersonnier, Eloi.
    - Tutelle, compte., 23 mai 1851
      Relations: fils de l'intervenant 1, pupille de l'intervenant 1
    - Liquidation, approbation, apres separation de biens., 2 juin 1851
      Nom, qualité: (Mme ou Mlle) Leroze, Emilie Desiree.
    - Quittance, paiement de maison, 10 000 f, Paris (Paris) rue de Tracy, 44., 4 juin 1851
      Nom, qualité: (M.) Debitte, Jean Charles.
      Domicile: Paris (Paris) rue des Marais-St-Martin, 20 Bis.
      Nom, qualité: (Mme ou Mlle) Hebert, Marie Adrienne.
      Domicile: Dreux (Eure-et-Loir).
      Nom, qualité: (M.) Lacoste, Theodore Francois.
      Or celle-ci est rattachée matériellement à un autre acte conservé dans les minutes de ce même notaire pour la période de juillet 1849 (la date exacte de l'autre acte est mentionnée dans la colonne 'minutes' du répertoire du notaire).
    - Succession, dépôt de pieces, envoi en possession., 6 juin 1851
      Domicile: Paris (Paris) rue Myrrha, 11
    - Ratification, liquidation., 13 juin 1851
      Nom, qualité: (M.) Duriez, Louis Theodore Francois Joseph.
      Domicile: Paris (Paris) rue Caumartin, 4
      Or celle-ci est rattachée matériellement à un autre acte conservé dans les minutes de ce même notaire pour la période de août 1849 (la date exacte de l'autre acte est mentionnée dans la colonne 'minutes' du répertoire du notaire).
    - Ratification, liquidation., 18 juin 1851
      Or celle-ci est rattachée matériellement à un autre acte conservé dans les minutes de ce même notaire pour la période de avril 1850 (la date exacte de l'autre acte est mentionnée dans la colonne 'minutes' du répertoire du notaire).
    - Tutelle, compte., 21 juin 1851
      Relations: pupille de l'intervenant 2.
      Nom, qualité: (M.) Dupuytren, Marie Simon Jude Louis.
      Domicile: Paris (Paris) rue des Jeuneurs, 23
      Or celle-ci est rattachée matériellement à un autre acte conservé dans les minutes de ce même notaire pour la période de juin 1851 (la date exacte de l'autre acte est mentionnée dans la colonne 'minutes' du répertoire du notaire).
    - Tutelle, compte., 25 juin 1851
      Nom, qualité: (M.) Aguado de Las Marismas Del Guadalquivir, Alexandro Joseph Marie.
    - Quittance, paiement de créances sur vente de maison, 12866 f, Paris (Paris) rue Neuve-de-la-Victoire, 5., 28 juin 1851
      Nom, qualité: (M.) Labobe, Auguste Stanislas.
      Domicile: Paris (Paris) place de la Madeleine, 6.
      Nom: Société Baudon et Cie.
      Nom, qualité: (M.) Georges, Leonard.
      Domicile: Paris (Paris) Grande-rue Verte, 11.
      Relations: liquidateur(s) judiciaire(s) de l'intervenant 4.
      Nom, qualité: (M.) Dufaud, Leonard Francois.
      Domicile: Paris (Paris) rue de la Concorde, 22.
      Nom, qualité: (M.) Costallat, Andre Alfred.
      Domicile: Paris (Paris) rue Rambuteau, 26
      Or celle-ci est rattachée matériellement à un autre acte conservé dans les minutes de ce même notaire pour la période de février 1848 (la date exacte de l'autre acte est mentionnée dans la colonne 'minutes' du répertoire du notaire).
    - Succession, inventaire apres décès., 1er juillet 1851
      Nom, qualité: (Mme ou Mlle) Baillardel de Larinty, Helene Desiree.
      Domicile: Paris (Paris) rue de la Concorde, 16.
      Nom, qualité: (M.) Du Buc de Saint-Prix, Jean Pierre.
      Or celle-ci est rattachée matériellement à un autre acte conservé dans les minutes de ce même notaire pour la période de avril 1847 (la date exacte de l'autre acte est mentionnée dans la colonne 'minutes' du répertoire du notaire).
    - Quittance, créance, 17000 f., 7 juillet 1851
      Nom, qualité: (Mme ou Mlle) Bureau, Marie Therese.
      Domicile: Belleville (Paris) impasse Saint-Laurent, 4.
      Nom, qualité: (M.) Arbez, Jean Charles.
      Domicile: Villette (la) (Paris) rue d'Allemagne, 163.
      Nom, qualité: (M.) Lapostolet, Pierre.
      Domicile: Paris (Paris) rue de Viarmes, 20.
      Nom, qualité: (M.) Lapostolet, Jacques Philippe.
      Domicile: Paris (Paris) rue de Viarmes, 20
      Or celle-ci est rattachée matériellement à un autre acte conservé dans les minutes de ce même notaire pour la période de septembre 1849 (la date exacte de l'autre acte est mentionnée dans la colonne 'minutes' du répertoire du notaire).
    - Compte, comptes d'administration., 9 juillet 1851
      Nom, qualité: (M.) Majeste, Jean Pierre.
      Domicile: Paris (Paris) Cite d'Antin, 6.
      Nom, qualité: (M.) Mouchet.
      Domicile: Paris (Paris) rue Taitbout, 21
    - Quittance, créance, 2400 f., 10 juillet 1851
      Nom, qualité: (M.) Laurens, Louis.
      Domicile: Meung-sur-Loire (Loiret).
      Domicile: Paris (Paris) rue Saint-Georges, 27
    - Transport, indemnites de sinistre., 10 juillet 1851
    - Quittance, créance, 6000 f., 15 juillet 1851
      Domicile: Paris (Paris) rue de Furstemberg, 6.
      Nom, qualité: (M.) Rentier, Emile Abel.
      Domicile: Paris (Paris) rue de Clichy, 82.
      Nom, qualité: (M.) Pottier, Louis Felix Marc.
      Domicile: Paris (Paris) rue de la Tour-d'Auvergne, 23
    - Prorogation, delai de remboursement de créance, 4000 f., 16 juillet 1851
      Nom, qualité: (M.) Jassede, Jacques Ferdinand.
      Domicile: Issy (Hauts-de-Seine).
      Or celle-ci est rattachée matériellement à un autre acte conservé dans les minutes de ce même notaire pour la période de janvier 1846 (la date exacte de l'autre acte est mentionnée dans la colonne 'minutes' du répertoire du notaire).
    - Tutelle, comptes, arrete de comptes de tutelle., 18 juillet 1851
      Nom, qualité: (M.) Aguado de Las Marismas Del Guadalquivir, Alexandre Marie Jean Manuel.
      Domicile: Paris (Paris) rue de la Ville-l'Eveque, 20.
      Nom, qualité: (M.) Aguado, Olympio Clemento Alexandro Augusto.
    - Indemnites, transport, indemnites de sinistre., 21 juillet 1851
      Domicile: Paris (Paris) rue du Faubourg-du-Temple, 89.
    - Quittance d'emploi, compte-rendu d'emplois., 24 juillet 1851
      Nom, qualité: (M.) Michel, Jean Rodolphe Edouard.
      Domicile: Paris (Paris) rue du Faubourg-St-Denis, 72
      Or celle-ci est rattachée matériellement à un autre acte conservé dans les minutes de ce même notaire pour la période de juillet 1851 (la date exacte de l'autre acte est mentionnée dans la colonne 'minutes' du répertoire du notaire).
    - Depot de pieces, publication de contrat de mariage., 30 juillet 1851
      Nom, qualité: (M.) Grivard, Alexandre Jean Louis.
    - Quittance, reglement de dette., 1er août 1851
    - Quittance, somme, 12000 f., 5 août 1851
      Nom, qualité: (Mme ou Mlle) Simon, Simonne Francoise.
      Domicile: Paris (Paris) rue Bergere, 20.
      Domicile: Paris (Paris) rue du Cirque, 9.
      Nom, qualité: (M.) Grand, Paul.
      Domicile: Paris (Paris) rue des Francs-Bourgeois, 14
    - Prorogation., 9 août 1851
      Nom, qualité: (M.) Langlois, Charles Francois.
      Domicile: Paris (Paris) rue de l'Ouest, 62.
    - Ratification, dépôt de pieces., 13 août 1851
      Nom, qualité: (M.) Deplaix, Jules Alexis Felix.
      Domicile: Loche (Indre-et-Loire)
    - Succession, renonciation., 14 août 1851
    - Prorogation, delai de reglement de dette, 27000 f., 18 août 1851
      Domicile: Paris (Paris) rue Jean-Bart, 4.
      Nom, qualité: (M.) Trempe, Louis Charles.
      Domicile: Paris (Paris) passage Feuillet, Faubourg Saint-Martin, 11
      Or celle-ci est rattachée matériellement à un autre acte conservé dans les minutes de ce même notaire pour la période de avril 1849 (la date exacte de l'autre acte est mentionnée dans la colonne 'minutes' du répertoire du notaire).
    - Quittance, acompte sur vente de maison, 11000 f, Paris (Paris) quai aux Fleurs, 7., 30 août 1851
      Nom, qualité: (M.) Lajudie de, Charles Jean Baptiste Eugene.
      Domicile: Montpellier (Hérault).
      Nom, qualité: (M.) Saigne, Jean.
      Domicile: Paris (Paris) quai aux Fleurs, 7
      Or celle-ci est rattachée matériellement à un autre acte conservé dans les minutes de ce même notaire pour la période de octobre 1847 (la date exacte de l'autre acte est mentionnée dans la colonne 'minutes' du répertoire du notaire).
    - Succession, dépôt de pieces, jugement d'homologation de la liquidation., 15 septembre 1851
    - Quittance, vente de maisons, 17000 f, Chatillon sous Bagneux (Hauts-de-Seine)., 17 septembre 1851
      Domicile: Chatillon sous Bagneux (Hauts-de-Seine).
    - Prorogation, delai de reglement de dette., 7 octobre 1851
      Nom, qualité: (M.) Beltz, Marie Elisabeth.
      Nom, qualité: (M.) Devieux-Robelin, Charles.
      Domicile: Paris (Paris) rue Saint-Guillaume, 7
      Or celle-ci est rattachée matériellement à un autre acte conservé dans les minutes de ce même notaire pour la période de décembre 1839 (la date exacte de l'autre acte est mentionnée dans la colonne 'minutes' du répertoire du notaire).
    - Quittance., 7 octobre 1851
      Nom, qualité: (M.) Picquet, Pierre Charles.
      Domicile: Paris (Paris) quai Conti, 17
      Or celle-ci est rattachée matériellement à un autre acte conservé dans les minutes de ce même notaire pour la période de décembre 1841 (la date exacte de l'autre acte est mentionnée dans la colonne 'minutes' du répertoire du notaire).
    - Quittance, paiement de maison, 2359f., 9 octobre 1851
      Nom, qualité: (Mme ou Mlle) Guiard, Marie Sidonie Josephine.
      Nom, qualité: (M.) Perrot, Claude Catherine.
      Domicile: Paris (Paris) rue Guenegaud
    - Obligation, créance 250f., 12 octobre 1851
      Nom, qualité: (M.) Moreau, Louis Rose.
      Domicile: Bagneux (Hauts-de-Seine) rue d'Arnault, 16.
      Nom, qualité: (M.) Lucas, Jean Baptiste.
      Domicile: Bagneux (Hauts-de-Seine) place de l'Eglise
      Or celle-ci est rattachée matériellement à un autre acte conservé dans les minutes de ce même notaire pour la période de mai 1850 (la date exacte de l'autre acte est mentionnée dans la colonne 'minutes' du répertoire du notaire).
    - Prorogation, delai de reglement de dette., 13 octobre 1851
    - Quittance, créance, 10000f., 18 octobre 1851
      Nom, qualité: (Mme ou Mlle) Cuel, Barbe Madeleine.
      Domicile: Paris (Paris) rue de l'Echiquier, 24.
      Nom, qualité: (M.) Devilliers, Andre Louis.
      Nom, qualité: (Mme ou Mlle) Woisselle, Elise Cecile Louise.
      Domicile: Paris (Paris) rue de l'Echelle, 4.
      Nom, qualité: (M.) Rozet, Jean Baptiste.
      Nom, qualité: (Mme ou Mlle) Scheubert, Josephine.
      Domicile: Paris (Paris) Cite du Vaux-Hall, 1.
      Nom, qualité: (M.) Callignon, Hubert.
      Or celle-ci est rattachée matériellement à un autre acte conservé dans les minutes de ce même notaire pour la période de septembre 1843 (la date exacte de l'autre acte est mentionnée dans la colonne 'minutes' du répertoire du notaire).
    - Quittance, somme, 9248f., 21 octobre 1851
      Nom, qualité: (Mme ou Mlle) Valdruche, Marie Eugenie Olympiade.
      Domicile: Paris (Paris) rue des Boulangers, 36.
      Nom, qualité: (M.) Duplay, Jacques Maurice.
      Nom, qualité: (M.) Pray, Louis Francois.
      Domicile: Paris (Paris) rue Mignon, 7
      Or celle-ci est rattachée matériellement à un autre acte conservé dans les minutes de ce même notaire pour la période de mai 1842 (la date exacte de l'autre acte est mentionnée dans la colonne 'minutes' du répertoire du notaire).
    - Mainlevee., 23 octobre 1851
      Nom, qualité: (M.) Bouillon.
      Domicile: Paris (Paris) rue de la Roquette
    - Quittance, reglement de dette, 4000f., 23 octobre 1851
      Nom, qualité: (M.) Ple, Pierre Augustin.
      Domicile: Paris (Paris) rue du 29 Juillet, 3.
      Nom, qualité: (Mme ou Mlle) Chouveau, Marie Josephine Emilie.
    - Quittance, somme, 65 f., 25 octobre 1851
      Nom, qualité: (M.) Barre, Francois Etienne.
      Domicile: Paris (Paris) rue du Faubourg-Poissonniere, 5.
      Domicile: Boulogne-Billancourt (Hauts-de-Seine)
      Or celle-ci est rattachée matériellement à un autre acte conservé dans les minutes de ce même notaire pour la période de mars 1834 (la date exacte de l'autre acte est mentionnée dans la colonne 'minutes' du répertoire du notaire).
    - Testament olographe, depot., 6 novembre 1851
      Domicile: Paris (Paris) rue Saint-Maur
      Or celle-ci est rattachée matériellement à un autre acte conservé dans les minutes de ce même notaire pour la période de octobre 1851 (la date exacte de l'autre acte est mentionnée dans la colonne 'minutes' du répertoire du notaire).
    - Prorogation, delai de reglement de dette., 8 novembre 1851
      Nom, qualité: (Mme ou Mlle) Boucher, Victoire Pascale.
      Domicile: Paris (Paris) rue de Saintonge, 65.
      Nom, qualité: (M.) Lengronne, Louis.
      Domicile: Paris (Paris) Faubourg du Temple, 57.
      Nom, qualité: (Mme ou Mlle) Monnoury, Alexandra.
      Domicile: Paris (Paris) Faubourg du Temple, 57
      Or celle-ci est rattachée matériellement à un autre acte conservé dans les minutes de ce même notaire pour la période de décembre 1848 (la date exacte de l'autre acte est mentionnée dans la colonne 'minutes' du répertoire du notaire).
    - Quittance, paiement de créance sur vente de maison, 10000f, Paris (Paris) rue des Recollets, 16., 15 novembre 1851
      Nom, qualité: (Mme ou Mlle) Beltz, Elisabeth.
      Domicile: Paris (Paris) rue du Faubourg-du-Temple, 80
      Or celle-ci est rattachée matériellement à un autre acte conservé dans les minutes de ce même notaire pour la période de janvier 1841 (la date exacte de l'autre acte est mentionnée dans la colonne 'minutes' du répertoire du notaire).
    - Tutelle, compte, arrete de compte., 18 novembre 1851
      Relations: 02BRP01
      Or celle-ci est rattachée matériellement à un autre acte conservé dans les minutes de ce même notaire pour la période de novembre 1851 (la date exacte de l'autre acte est mentionnée dans la colonne 'minutes' du répertoire du notaire).
    - Quittance, emprunt, 883 f., 24 novembre 1851
      Nom, qualité: (M.) Lefaure, Gabriel.
      Domicile: Vaugirard (Paris) rue de l'Ouest-Prolongee, 3.
      Nom, qualité: (Mme ou Mlle) Detolle, Marie Jeanne.
      Nom, qualité: (M.) Reboux, Jean Claude.
      Domicile: Paris (Paris) rue du Luxembourg, 42
    - Succession, inventaire apres décès, rectification., 25 novembre 1851
      Nom, qualité: (Mme ou Mlle) Cormeray, Julie Sophie.
      Domicile: Montreuil-sous-Bois (Seine-Saint-Denis).
      Nom, qualité: (M.) Foucaud, Jean Baptiste
      Or celle-ci est rattachée matériellement à un autre acte conservé dans les minutes de ce même notaire pour la période de novembre 1846 (la date exacte de l'autre acte est mentionnée dans la colonne 'minutes' du répertoire du notaire).
    - Declaration, compte rendu de formalites hypothecaires., 26 novembre 1851
      Nom, qualité: (M.) Baudelique, Antoine Louis Joseph.
      Nom, qualité: (Mme ou Mlle) Badier, Anne.
      Domicile: Montmartre (Paris) rue Saint-Denis, 17.
      Nom, qualité: (Mme ou Mlle) Frezel, Marie Louise.
    - Decharge, vente de rente etat., 28 novembre 1851
    - Prorogation, delai de reglement de dettes., 29 novembre 1851
      Nom, qualité: (Mme ou Mlle) Beltz, Veronique Josephe.
      Domicile: Paris (Paris) rue Massilon, 4.
      Nom, qualité: (M.) Hevre, Michel.
      Nom, qualité: (Mme ou Mlle) Betlz, Marie Elisabeth.
      Domicile: Paris (Paris) rue du Faubourg du Temple, 145.
      Nom, qualité: (M.) Catherinet de Rancey, Paul Emile.
      Domicile: Paris (Paris) rue de la Victoire, 14
      Or celle-ci est rattachée matériellement à un autre acte conservé dans les minutes de ce même notaire pour la période de janvier 1848 (la date exacte de l'autre acte est mentionnée dans la colonne 'minutes' du répertoire du notaire).
    - Quittance, somme, 20000f., 29 novembre 1851
      Nom, qualité: (M.) Venge, Charles Henri.
      Domicile: Paris (Paris) rue du Luxembourg, 42.
      Domicile: Paris (Paris) rue de Choiseul
    - Quittance, somme, 76510., 4 décembre 1851
      Nom, qualité: (Mme ou Mlle) Guison, Marie Nicole Amelie.
      Domicile: Paris (Paris) rue de Choiseul, 10.
      Nom, qualité: (M.) Grenier, Jacques Achille.
    - Desistement, hypotheque legales., 11 décembre 1851
      Nom, qualité: (Mme ou Mlle) Malavois, Louise Josephine.
      Domicile: Paris (Paris) rue d'Isly, 9.
      Nom, qualité: (M.) Savignon de, Jean Rodolphe.
      Nom, qualité: (personne morale) Savignon de (enfants).
      Relations: enfants de l'intervenant 1
    - Complement, etablissement de propriété., 12 décembre 1851
    - Quittance, acompte sur paiement de maison, 20000f, Passy (Paris) rue de l'Eglise, 17., 13 décembre 1851
      Nom, qualité: (M.) L'Huillier, Jean Francois Armand.
      Domicile: Passy (Paris) rue de l'Eglise, 17.
      Nom, qualité: (Mme ou Mlle) Bouchet, Victoire Anne.
      Domicile: Passy (Paris) rue de l'Eghlise, 17.
      Nom, qualité: (M.) Huten, Pierre Remy Isidore.
      Domicile: Passy (Paris) rue de l'Eglise, 17
    - Testament, depot., 16 décembre 1851
      Relations: séparé(e) de corps de l'intervenant 2.
      Nom, qualité: (M.) Carbonel de Canisy, Herve Marie Ernest (marquis, Canisy), Canisy.
      Domicile: Paris (Paris) rue de la Chaussée d'Antin, 59
    - Vente, compte-rendu de publication., 19 décembre 1851
      Domicile: Paris (Paris) rue des Martyrs, 30.
      Domicile: Paris (Paris) rue du Vertbois, 62
    - Depot de pieces, publication d'un contrat de mariage., 24 décembre 1851
      Domicile: Paris (Paris) rue de la Grenelle-St-Honore, 25.
    - Depot de pieces, publication d'un contrat de mariage., 24 décembre 1851
      Profession: effileur de teinture, Grenelle (Paris).
      Nom, qualité: (M.) Teisseyre, Christophe.
    - Prorogation, delai de remboursement d'emprunt, 20000f., 27 décembre 1851
      Nom, qualité: (Mme ou Mlle) Senaire, Marie Sophie.
      Domicile: Paris (Paris) rue de la Ferme-des-Mathurins, 58.
      Nom, qualité: (M.) Benier, Claude.
      Or celle-ci est rattachée matériellement à un autre acte conservé dans les minutes de ce même notaire pour la période de novembre 1847 (la date exacte de l'autre acte est mentionnée dans la colonne 'minutes' du répertoire du notaire).
    - Prorogation, delai de remboursement de dette, 11500f., 27 décembre 1851
      Or celle-ci est rattachée matériellement à un autre acte conservé dans les minutes de ce même notaire pour la période de novembre 1842 (la date exacte de l'autre acte est mentionnée dans la colonne 'minutes' du répertoire du notaire).
  - Répertoire. 1860, 19 mars - 1868, 22 mai, 19 mars 1860 - 22 mai 1868; MC/RE/VI/30
    Répertoire des notaires François Paul Huillier (19 mars 1860 - 24 mars 1863), Paul Huillier (25 mars 1863 - 22 mai 1868).